【裁判字號】    92,交聲,209
【裁判日期】    921231
【裁判案由】    違反道路交通管理處罰條例聲明異議
【裁判全文】
臺灣新竹地方法院交通事件裁定                    九十二年度交聲字第二九號
    移
    原處分機關  臺北市交通事件裁決所
    異  議  人
    即受處分人  甲○○
右列受處分人因違反道路交通管理處罰條例案件，對於臺北市交通事件裁決所於中華
民國九十二年十一月三日所為之北市裁三字第二二─Ｅ00000000號裁決，聲
明異議，本院裁定如左：
    主  文
異議駁回。
    理  由
一、按受處分人，不服第八條主管機關所為之處罰，得於接到裁決書之翌日起二十日
    內，向管轄地方法院聲明異議。又交通法庭認為聲明異議無理由者，應以裁定駁
    回之。道路交通管理處罰條例第八十七條第一項、道路交通案件處理辦法第十九
    條分別定有明文。
二、復按禁止停車線為黃色實線，用以指示禁止停車路段，道路交通標誌標線號誌設
    置規則第一百六十八條第一項訂有明文；又道路交通安全規則第一一二條第一項
    第四款亦明定：設有禁止停車標誌、標線處所不得停車。次按，汽車駕駛人（包
    括機器腳踏車）在設有禁止停車標誌、標線之處所停車者，處新臺幣（下同）六
    百元以上一千二百元以下罰鍰，道路交通管理處罰條例第三條第八款、第五十六
    條第一項第四款定有明文。
三、原處分意旨略以：本件聲明異議人即受處分人甲○○於民國九十二年六月二十九
    日晚間六時四十五分，將其所有車號ＷＪＴ—八三九號輕機車停放在新竹市○○
    路前劃設有禁止停車之黃色實線處停車，因駕駛人不在，而由新竹市警察局第二
    分局交通隊員警吳吉興以拍照之方式採證，並以受處分人有「在設有禁止停車標
    誌、標線之處所停車」之行為違反道路交通管理處罰條例第五十六條第一項第四
    款規定逕行掣單舉發，嗣將舉發通知單送達於受處分人後，受處分人於應到案日
    期前向原處分機關提出申訴，經原處分機關函請舉發單位即新竹市警察局調查結
    果，仍認受處分人有前開違規行為，遂於同年十一月三日依前揭道路交通管理處
    罰條例第五十六條第一項第四款之規定，裁處異議人罰鍰六百元等語。
四、聲明異議意旨略以：聲明異議人於九十二年六月二十九日晚間六時四十五分將其
    所有之車號ＷＪＴ—八三九號輕機車停於白格內遭舉發罰款，申訴後答覆白色格
    為工程單位所設人孔蓋位置，而非交通局所設，惟工程單位之設置應劃黃線或紅
    線，交通局未糾正工程單位，而使民眾誤認為停車格（因為是白色格），且申覆
    後再至現場察看時，發現已重新鋪上柏油並劃上停車格，故對原處分不服等語。
五、本院認定如下：
（一）經查，本件異議人違反道路交通管理事件之違規事由，有新竹市警察局交通隊
      函覆本院之電腦查詢資料三紙及採證照片一幀附於本院卷內第二至二三頁、
      第九頁可參。聲明異議人於收到舉發單後曾向臺北市交通事件裁決所申訴表示
      不服，經臺北市交通事件裁決所函請舉發單位新竹市警察局查證，該局函覆稱
      ：本件經查，車號ＷＪＴ—八三九號車確於違規單所載時、地，在設有禁止停
      車標線處所違規停車，駕駛人不在場，員警依法逕行舉發無誤，該車停放處之
      白色格為工程單位所設人孔蓋位置，非交通局所設停車格，該車違規屬實，有
      新竹市警察局第二分局九十二年十月二十日竹市警二分交裁字第０九二００二
      三二八０號函一份附於本院卷內第六頁可憑。而依採證照片所示：聲明異議人
      之違規地點上確有工程單位所設置之人孔蓋及標示其位置之白色實線（白色格
      ），雖異議人辯稱該白色實線應為車輛停放線，是用以指示駕駛人停放車輛位
      置與範圍之停車格云云，然查該白色格上又另覆蓋有一條黃色實線（即用以指
      示禁止停車路段之禁止停車線），仔細觀察該禁止停車線係劃設於白色實線之
      上，可見應是標示人孔蓋位置之白色格劃設在先，禁止停車標線劃設於後，且
      該處僅有單一的白色格，而黃色實線則係延長的標示於整個路段，整體觀之應
      不致有異議人所稱誤認為停車格之情形（見本院卷第九頁），故異議人之辯詞
      顯不足採。又按禁止停車線之禁止時間為每日上午七時至晚間八時，道路交通
      標誌標線號誌設置規則第一百六十八條第三項有明文規定，本件值勤員警於晚
      間六時四十五分所舉發異議人之違規行為亦屬合法。綜上，本件事證明確，異
      議人在禁止停車處所停車之違規行為，堪可認定。
（二）至於聲明異議人指稱其於申訴後至現場察看，該處已重新鋪上柏油，並劃上停
      車格等情，由於交通事件之違規情狀應以舉發當時是否有違規加以認定，如異
      議人對新竹市警察局或新竹市政府劃設停車格之行政處分認有不當或有行政怠
      惰之情形而不服，自當循行政處分之救濟途徑向行政機關訴願尋求解決，非本
      院所得審理之範圍，並此敘明。
六、從而，原處分機關依道路交通管理處罰條例第五十六條第一項第四款規定，審酌
    異議人違規情節之輕重，裁處罰鍰六百元，認事用法無何違誤，量罰亦甚妥適，
    應予維持，本件異議為無理由，應予駁回。
七、據上論斷，應依道路交通案件處理辦法第十九條，裁定如主文。
中      華      民      國    九十二    年     十二     月    三十一    日
                                    臺灣新竹地方法院交通法庭
                                        法  官  遲  中  慧
右正本證明與原本無異。
如不服本裁定，應於裁定送達後五日內向本院提出抗告狀。
                                        書記官  江  靜  玲
中      華      民      國    九十二    年     十二     月    三十一    日


司法院資訊處製作；財團法人民間司法改革基金會備份。
